最  高  行  政  法  院  裁  定
                                     100年度裁字第1975號
聲  請  人  財團法人臺灣基督長老教會
代  表  人  蔡江澤
訴訟代理人  吳錫璋
上列聲請人因與相對人臺南市政府稅務局間地價稅事件，對於中
華民國100年4月21日本院100年度裁字第1012號裁定，聲請再審
，本院裁定如下：
    主  文
再審之聲請駁回。
再審訴訟費用由聲請人負擔。
    理  由
一、按對於終審法院之裁定有所不服，除合於法定再審原因得聲
    請再審外，不容以其他之方法聲明不服，故不服終審法院之
    裁定而未以聲請再審之程序為之者，仍應視其為再審之聲請
    ，而依聲請再審程序調查裁判。本件聲請人提出抗告狀對於
    本院確定裁定聲明不服，依上說明，仍應視其為再審之聲請
    ，而依聲請再審程序調查裁判。次按聲請人聲請再審，應依
    行政訴訟法第283條準用第277條第1項第4款之規定表明再審
    理由，此為必須具備之程式。所謂表明再審理由，必須指明
    確定裁定，有如何合於再審理由之具體情事，始為相當。倘
    僅泛言有何條款之再審事由，而無具體情事者，尚難謂已合
    法表明再審理由。如未表明再審理由，法院無庸命其補正。
二、本件聲請人對本院100年度裁字第1012號確定裁定聲請再審
    ，其聲請意旨略謂：原確定判決未斟酌聲請人上訴補充理由
    狀所述內容，亦未就聲請人提出之行政院農業委員會（下稱
    農委會）稻作航照圖新事證，行公開言詞辯論、重新調查證
    據，即逕行判決駁回，顯有違行政訴訟法第243條第2項第3
    款、第5款之規定。況聲請人所提之上訴理由已具體說明，
    新營區公所提供農委會農糧署稻作航照圖新證物，係以科學
    方法證實系爭土地從來皆作農業使用之不爭事實，且聲請人
    以前並未知曉有該證物早已有存在。雖然系爭土地在民國82
    年以前未清理時，曾有墓穴存在，但依據農業用地作農業使
    用認定及核發證明辦法第8條規定，在土地使用編定前已存
    在有墳墓，仍合法為農業使用等論述，並非僅就原審取捨證
    據、認定事實之職權行使，指摘其為不當，或泛言其論斷有
    誤，而已有具體之指摘云云。惟聲請再審意旨所述核屬聲請
    人於原審上訴時主張之上訴理由，業經原確定裁定敘明不採
    之理由而駁回。聲請人再審理由，仍就前程序原審判決所為
    證據取捨、事實認定為爭議，而對於以其未具體指摘原審判
    決有何違背法令而認上訴不合法予以駁回之原確定裁定究有
    如何合於再審之事由則未具體敘明，揆諸首開說明，難謂已
    表明再審事由，故其再審之聲請為不合法，應予駁回。
三、據上論結，本件聲請為不合法。依行政訴訟法第283條、第
    278條第1項、第104條、民事訴訟法第95條、第78條，裁定
    如主文。
中    華    民    國    100   年    8     月    18    日
                    最高行政法院第一庭
                        審判長法官  鍾  耀  光
                              法官  黃  淑  玲
                              法官  鄭  小  康
                              法官  林  樹  埔
                              法官  陳  秀  

以  上  正  本  證  明  與  原  本  無  異
中    華    民    國    100   年    8     月    18    日
                              書記官  黃  淑  櫻